【裁判字號】    98,易,156
【裁判日期】    980417
【裁判案由】    竊盜等
【裁判全文】
臺灣臺北地方法院刑事判決               98年度易字第156號
公  訴  人  臺灣臺北地方法院檢察署檢察官
被      告  丁○○
上列被告因竊盜等案件，經檢察官提起公訴（97年度偵字第1773
5號），本院判決如下：
    主      文
丁○○犯如附表一各編號所示之罪，均累犯，各處如附表一各編
號所示之刑，應執行有期徒刑貳年。扣案如附表二所示之物均沒
收。
    事      實
一、丁○○前因竊盜案件，經臺灣臺東地方法院以89年度訴字第
    102號判處有期徒刑3年確定，並於民國97年3月25日縮刑期
    滿執行完畢。詎仍不知悔改，竟意圖為自己不法所有，基於
    竊盜及毀損之犯意，於97年8月6日清晨5時許，騎乘車牌號
    碼RFN -938號機車，將其所有以金屬材質製成、前端尖銳而
    客觀上足以對於人之生命、身體、安全構成威脅而屬兇器之
    螺絲起子7支、扳手1支、鐵具1支、水管扳手1組、快速扳手
    1支等工具1批，放置於上開機車置物箱內而攜帶之，繼而前
    往位於臺北市○○區○○路與莒光路口附近之「萬大停車場
    」，而以附表一各編號所示之方法，竊取附表一各編號所示
    被害人車內之財物，得手後將贓物分別放置於身上、手提袋
    及上開機車置物箱內（惟附表一編號(五)至(七)之自用小客車內
    ，因無丁○○所欲竊取之財物，故未竊走何等財物）。嗣於
    同日清晨5時35分許，為警據報前往現場當場查獲，並扣得
    附表二所示之工具1批及附表一所示之贓物。
二、案經庚○○告訴及臺北市政府警察局萬華分局報請臺灣臺北
    地方法院檢察署檢察官偵查起訴。
    理      由
甲、證據能力部分：
    按被告以外之人於審判外之言詞或書面陳述，除法律有規定
    者外，不得作為證據，刑事訴訟法第159條第1項定有明文。
    惟被告以外之人於審判外之陳述，雖不符刑事訴訟法第159
    條之1至第159條之4之規定，而經當事人於審判程序同意作
    為證據，法院審酌該言詞陳述或書面陳述作成時之情況，認
    為適當者，亦得為證據，同法第159條之5第1項亦規定甚明
    。本件被害人癸○○、辛○○、甲○○、庚○○等人於警詢
    所為之陳述，雖係本件被告以外之人於審判外之陳述，而屬
    傳聞證據，惟被告丁○○於本院審理時均同意引用作為本件
    證據使用，且不聲請傳喚該等證人，經本院斟酌該言詞陳述
    作成時之情況，認該等證人並無不能自由陳述或其他影響其
    陳述真實性之情況，以該證言作為本件證據，應屬適當，故
    證人癸○○、辛○○、甲○○、庚○○等人於審判外之陳述
    ，於本件應具有證據能力。至於證人戊○○、壬○○、己○○、乙○○、丙○○均經本院傳喚，依法命其具結後進行對
    質詰問，復經本院於審判程序提示渠等證言予被告使其表示
    意見，而踐行適法之調查證據程序，故證人戊○○、壬○○
    、己○○、乙○○、丙○○之證述具有證據能力，亦屬無疑
    。
乙、實體部分：
一、訊據被告丁○○對於附表一編號(一)至(七)所示，即以打破車號
    CY -3087、8991-QV、DY-2082、6576-EX、EW-1485、DA-188
    8、CL-6665自小客車車窗玻璃之方式，侵入車內竊取被害人
    己○○、癸○○、乙○○、辛○○、甲○○、丙○○及告訴
    人庚○○等人財物之竊盜事實（編號(五)至(七)部分因無欲竊取
    之財物而未得手），坦承不諱（見本院卷第58頁反面），並
    據己○○、癸○○、乙○○、辛○○、甲○○、丙○○、庚○○等人指證明確（見警卷第17至18頁、第20至23頁、第25
    至28頁、第30至31頁、第36至37頁、本院卷第54至57頁），
    核與查獲本件之臺北市政府警察局萬華分局莒光派出所警員
    戊○○、壬○○證述之查獲經過相符，且有搜索扣押筆錄、
    扣押物品目錄表、贓物認領保管單、贓物及車輛照片附卷可
    考（見警卷第40至45頁、第53至69頁）。被告雖否認有何攜
    帶兇器犯案之情形，辯稱均以路邊撿拾之石頭打破車窗，並
    無使用工具破壞車窗或車體，扣案之螺絲起子等工具均非伊
    所有云云。惟查，被告係騎乘車號RFN -938號機車前往本件
    犯案地點「萬大停車場」，為警查獲時其機車置物箱內除放
    置部分贓物外，尚放置有扣案工具1批等情，業據證人壬○○證稱：我到現場查獲被告後，詢問被告有無交通工具，被
    告說他騎機車來，並將機車鑰匙交給我，我就使用鑰匙打開
    機車置物箱，發現裡面有他人物品及工具，被告表示有些物
    品是偷來的等語（見本院卷第53頁反面），及證人戊○○證
    稱：壬○○他們把被告帶回來後，因為聽說竊賊有騎機車，
    而當時在現場沒有去查機車的狀況，是我就跟同事劉岑蔚及
    被告返回現場，被告使用他的機車鑰匙打開機車置物箱，就
    發現裡面有墨鏡、CD、停車卡、強制險收據等物，我依照停
    車卡上的電話打去詢問，才知道這些物品是車號DY-2082自
    小客車的車主所失竊，置物箱內也有發現一些工具，我們就
    一起查扣，被告的機車是停在停車場圍欄外旁邊，距離那些
    遭竊車輛不到10公尺等語明確（見本院卷第51頁），並有如
    附表二所示之螺絲起子7支、扳手1支、鐵具1支、水管扳手1
    組、快速扳手1支等工具扣案可憑；即令被告於本院審理時
    亦坦承當日係騎乘上開機車前往停車場偷竊犯案（見本院卷
    第52頁反面），於警詢時更坦承該批工具為其所有（見偵查
    卷第11、15頁）。是被告既將上開工具置於機車置物箱內，
    騎乘機車前往「萬大停車場」現場偷竊，足見其確有攜帶兇
    器之事實，而業已符合刑法第321條第1項第3款「攜帶兇器
    而犯之」之加重條件；況參諸證人即被害人己○○於本院證
    稱：我的車子右後車窗玻璃被打破，車門右手邊前面有被撬
    過的痕跡，可能是因為車門還是打不開，所以就打破玻璃（
    見本院卷第54頁反面、第55頁），及證人乙○○於本院證稱
    ：我的車子副駕駛座玻璃被打破，同邊車門窗戶邊緣有被撬
    動的情形等語（見本院卷第55頁反面至第56頁），更足見被
    告有使用所攜帶之不詳銳利工具，用以撬動己○○、乙○○
    之車門。又被告雖辯稱係使用在停車場撿拾之石頭敲破玻璃
    云云，惟查獲現場附近及遭竊車輛內並無石頭存在一節，業
    據證人己○○、乙○○證稱：車內沒有看到石頭等語（本院
    卷第55、56頁），警員戊○○更證稱：「我們有到現場去看
    ，並沒有發現有什麼石頭」（本院卷第51頁反面），壬○○
    亦證稱：「他（被告）是說他用路邊的石頭打破玻璃，但是
    我們在現場並沒有看到石頭」、「（問：你到場時，看到被
    告正在竊取的那台車，車內有無石頭？）那台車是BMW的，
    我在車內沒有看到石頭」等語（本院卷第53頁），參以車窗
    玻璃均具有一定厚度及堅硬度，若無使用相當工具，於偷竊
    現場當不可能徒手或以他法擊破，顯然被告係使用所攜帶之
    不詳銳利工具，或先撬動車門未果後再破壞車窗玻璃，或逕
    行破壞車窗玻璃，而達其侵入車內行竊之目的甚明。參諸上
    開各情，堪認被告不僅有將附表二所示工具1批攜帶放置於
    車號RFN-938機車置物箱內，騎乘該機車至「萬大停車場」
    犯案，並曾使用其中不詳銳利工具欲撬開被害人己○○、乙○○之車門，更使用不明工具用以敲破各該被害人之車窗玻
    璃而犯案。被告供稱係以現場撿拾之石頭敲破玻璃云云，核
    屬卸責之詞，不足採信。公訴意旨認被告係使用石頭擊破車
    窗玻璃，其認定容有未洽。至於公訴意旨雖指被告所竊取之
    被害人己○○車內財物，尚包括「汽車遙控器」1個，惟依
    證人己○○證稱：一開始因為找不到遙控器，以為遙控器有
    被偷，後來才在車內發現，遙控器沒有被拿走等語（本院卷
    第55頁），可知該遙控器尚未遭被告竊走，公訴人此部分起
    訴事實之認定，尚有未合。綜上，本件事證明確，被告犯行
    堪以認定，應依法論科。
二、按刑法第321條第1項第3款之攜帶兇器竊盜罪，係以行為人
    攜帶兇器竊盜為其加重條件，此所謂兇器，其種類並無限制
    ，凡客觀上足對人之生命、身體、安全構成威脅，具有危險
    性之兇器均屬之，且祇須行竊時攜帶此種具有危險性之兇器
    為已足，並不以攜帶之初有行兇之意圖為必要；亦即行為人
    攜帶兇器有行兇之可能，客觀上具有危險性，即為已足，至
    其主觀上有無持以行兇或反抗之意思，尚非所問（最高法院
    79年台上第5253號判例、最高法院74年度第3次刑事庭會議
    決議可參）。亦即，刑法第321條第1項第3款之攜帶兇器竊
    盜罪，係以行為人攜帶兇器竊盜為其加重條件，只要於竊盜
    時攜帶兇器，即構成加重竊盜罪名，因立法所規範者為攜帶
    兇器竊盜即屬於加重條件，而不以取出兇器犯之為必要，亦
    不以攜帶之初有持以行兇之意圖為限（最高法院94年台上字
    第3149號判決意旨參見）。本件如附表二各編號所示扣案之
    螺絲起子7支、扳手1支、鐵具1支、水管扳手1組、快速扳手
    1 支，係以金屬材質製成，前端均屬尖銳，有照片在卷可考
    （見偵卷第57頁），客觀上自足以對於他人之生命、身體構
    成威脅而具有危險性，屬刑法所謂兇器甚明。被告攜帶該等
    兇器前往停車場犯案，並用以撬動車門及破壞車窗玻璃，核
    其就附表一編號(一)、(二)、(三)、(四)所為，均係犯刑法第321條
    第1項第3款之攜帶兇器竊盜罪；其就編號(五)、(七)所為，係犯
    刑法第321條第1項第3款、第2項之攜帶兇器竊盜未遂罪；其
    就編號(六)所為，則係犯刑法第321條第1項第3款、第2項之攜
    帶兇器竊盜未遂罪，及同法第354條之毀損罪。被告已著手
    於附表一編號(五)、(六)、(七)之竊盜犯行，惟未竊得財物而不遂
    ，屬未遂犯，爰依法減輕其刑。被告所犯上開各罪，犯意各
    別，行為互殊，應予分論併罰，公訴意旨認被告先後加重竊
    盜、加重竊盜未遂，係同一行為，同時觸犯數罪名，應依想
    像競合犯規定，從一重之加重竊盜罪論處云云，尚有誤會。
    查被告前因竊盜案件，經臺灣臺東地方法院以89年度訴字第
    102號判處有期徒刑3年確定，並於97年3月25日縮刑期滿執
    行完畢，有臺灣高等法院被告前案紀錄表在卷可考，其受有
    期徒刑執行完畢後，5年以內故意再犯本件有期徒刑以上之
    罪，為累犯，應依法加重其刑，並依法先加後減之。爰審酌
    被告前有竊盜前科，素行不佳，且甫執行完畢未久，又再犯
    本件之罪，其為圖利益而破壞車窗玻璃，侵入竊取被害人車
    內財物之犯罪動機、目的、手段，對於被害人之財物造成之
    損失情節非輕，其攜帶工具竊盜，更危害他人財產及社會治
    安，惟被害人均已將贓物領回，暨被告犯後雖坦承竊盜犯行
    ，惟否認有攜帶及使用兇器犯罪，犯後態度難認良好等一切
    情況，就所犯各罪分別量處如附表一各編號所示之刑，並定
    應執行刑如主文所示。扣案如附表二所示之工具，均係被告
    所有供其犯罪所用或預備所用之物，業經認定如前，爰依刑
    法第38條第1項第2款規定宣告沒收。至於被告為警查獲時另
    經警方扣得之鐵線1條、手電筒1個、拖車環1個等物，並非
    刑法所謂兇器，復無證據證明與本件被告竊盜犯行有關，故
    不予宣告沒收，併予敘明。
據上論斷，應依刑事訴訟法第299條第1項前段，刑法第25條第2
項、第321條第1項第3款、第2項、第354條、第47條第1項、第51
條第5款、第38條第1項第2款，刑法施行法第1條之1，判決如主
文。
本案經檢察官葉惠燕到庭執行職務。
中    華    民    國    98    年    4     月    17    日
                  刑事第十一庭  法  官  林庚棟
以上正本證明與原本無異。
如不服本判決，應於判決送達後10日內，向本院提出上訴狀；上
訴書狀應敘述具體理由，未敘述上訴理由者，應於上訴期間屆滿
後20日內補提上訴理由書於本院。
                                書記官  殷玉芬
中    華    民    國    98    年    4     月    20    日
附表一：
┌──┬────┬────┬───────────────┬─────────┐
│編號│車牌號碼│被害人（│    犯    罪    手    法      │主文宣告之罪刑    │
│    │        │告訴人）│                              │                  │
├──┼────┼────┼───────────────┼─────────┤
│ (一) │CY-3087 │己○○（│先以所攜帶之不明銳利工具欲撬開│丁○○攜帶兇器竊盜│
│    │        │被害人）│右前車門未果，遂以不詳銳利工具│，累犯，處有期徒刑│
│    │        │        │打破右後車窗玻璃，侵入車內竊取│捌月。            │
│    │        │        │高音小喇叭2顆得手（毀損部分未 │                  │
│    │        │        │據己○○提出告訴）            │                  │
├──┼────┼────┼───────────────┼─────────┤
│ (二) │8991-QV │癸○○（│以所攜帶之不詳銳利工具打破右後│丁○○攜帶兇器竊盜│
│    │        │被害人）│車窗玻璃，侵入車內竊取衛星導航│，累犯，處有期徒刑│
│    │        │        │1台、充電器1個、行車手冊1冊、 │捌月。            │
│    │        │        │吊飾架1個得手（毀損部分未據蘇 │                  │
│    │        │        │建達提出告訴）                │                  │
├──┼────┼────┼───────────────┼─────────┤
│ (三) │DY-2082 │乙○○（│先以所攜帶之不明銳利工具欲撬開│丁○○攜帶兇器竊盜│
│    │        │被害人）│右前車門窗戶邊緣未果，遂以不詳│，累犯，處有期徒刑│
│    │        │        │銳利工具打破右前車窗玻璃，侵入│捌月。            │
│    │        │        │車內竊取墨鏡1副、CD2片、強制險│                  │
│    │        │        │收據1張、車位通知之電話1張、汽│                  │
│    │        │        │車手冊1冊、汽車後視鏡1個、車邊│                  │
│    │        │        │燈1個得手（毀損部分未據乙○○ │                  │
│    │        │        │提出告訴）                    │                  │
├──┼────┼────┼───────────────┼─────────┤
│ (四) │6576-EX │辛○○（│以所攜帶之不詳銳利工具打破左前│丁○○攜帶兇器竊盜│
│    │        │被害人）│車窗玻璃，侵入車內竊取香煙1包 │，累犯，處有期徒刑│
│    │        │        │、回數票1張、瑞士刀1支、汽車芳│捌月。            │
│    │        │        │香劑2個得手（毀損部分未據蔣政 │                  │
│    │        │        │忠提出告訴）                  │                  │
├──┼────┼────┼───────────────┼─────────┤
│ (五) │EW-1485 │甲○○（│以所攜帶之不詳銳利工具打破右前│丁○○攜帶兇器竊盜│
│    │        │被害人）│車窗玻璃，侵入車內，惟因無欲竊│，未遂，累犯，處有│
│    │        │        │取之財物而未得手（毀損部分未據│期徒刑柒月。      │
│    │        │        │甲○○提出告訴）              │                  │
├──┼────┼────┼───────────────┼─────────┤
│ (六) │DA-1888 │庚○○（│以所攜帶之不詳銳利工具打破損壞│丁○○攜帶兇器竊盜│
│    │        │告訴人）│右前車窗玻璃，侵入車內，惟因無│，未遂，累犯，處有│
│    │        │        │欲竊取之財物而未得手（毀損部分│期徒刑柒月；又損壞│
│    │        │        │業據庚○○提出告訴）          │他人之車窗玻璃壹片│
│    │        │        │                              │，累犯，處有期徒刑│
│    │        │        │                              │月。            │
├──┼────┼────┼───────────────┼─────────┤
│ (七) │CL-6665 │丙○○（│以所攜帶之不詳銳利工具打破右前│丁○○攜帶兇器竊盜│
│    │        │被害人）│車窗玻璃，侵入車內，惟因無欲竊│，未遂，累犯，處有│
│    │        │        │取之財物而未得手（毀損部分未據│期徒刑柒月。      │
│    │        │        │丙○○提出告訴）              │                  │
└──┴────┴────┴───────────────┴─────────┘
附表二：
┌──┬───────────────────┬────────┐
│編號│  應  沒  收  之  工  具              │  數    量      │
├──┼───────────────────┼────────┤
│ (一) │螺絲起子                              │柒支            │
├──┼───────────────────┼────────┤
│ (二) │扳手                                  │壹支            │
├──┼───────────────────┼────────┤
│ (三) │鐵具                                  │壹支            │
├──┼───────────────────┼────────┤
│ (四) │水管扳手                              │壹組            │
├──┼───────────────────┼────────┤
│ (五) │快速扳手                              │壹支            │
└──┴───────────────────┴────────┘
附錄本案論罪科刑法條全文
中華民國刑法第321條：
犯竊盜罪而有左列情形之一者，處6月以上、5年以下有期徒刑：
一、於夜間侵入住宅或有人居住之建築物、船艦或隱匿其內而犯
    之者。
二、毀越門扇、牆垣或其他安全設備而犯之者。
三、攜帶兇器而犯之者。
四、結夥三人以上而犯之者。
五、乘火災、水災或其他災害之際而犯之者。
六、在車站或埠頭而犯之者。
前項之未遂犯罰之。
中華民國刑法第354條：
毀棄、損壞前二條以外之他人之物或致令不堪用，足以生損害於
公眾或他人者，處2年以下有期徒刑、拘役或500元以下罰金。


司法院資訊處製作；財團法人民間司法改革基金會備份。
